【裁判字號】    90,易,315
【裁判日期】    900712
【裁判案由】    詐欺
【裁判全文】
臺灣臺南地方法院刑事判決                            九十年度易字第三一五號
    公  訴  人  臺灣台南地方法院檢察署檢察官
    被      告  戊○○
右列被告因詐欺案件，經檢察官提起公訴（九十年度偵緝字第六號），本院判決如左
：
    主  文
戊○○連續意圖為自己不法之所有，以詐術使人將本人之物交付，處有期徒刑壹年。
    事  實
一、戊○○基於意圖為自己不法所有之概括犯意，先於民國八十九年七月十一日凌晨
    零時許，冒充為臺南市警察局之刑事組人員，在臺南市○○路○段巨蛋超商內與
    店員乙○○閒聊，得知乙○○曾自丁○○處購買黃金套幣一套及水晶手鍊、玉墜
    等物，且乙○○尚積欠丁○○新臺幣（下同）一千元。戊○○乃佯稱欲購買該套
    黃金套幣，但因嫌太貴可幫忙先送鑑定後再向丁○○索回差額，並可代乙○○轉
    交該一千元給丁○○，乙○○不疑有他陷於錯誤，遂交付戊○○該黃金套幣及一
    千元。戊○○得手後為求得乙○○安心，乃於當日下午十三時二十分許，帶同乙○○前往臺南市○○路○段三十九號之明泉當舖，戊○○藉口要鑑定該黃金套幣
    之價值而支開乙○○，戊○○隨即進入明泉當舖將該黃金套幣典當一千五百元後
    得款後花用殆盡。戊○○食髓知味再於七月二十三日凌晨二時三十分，前往臺南
    市○○路八九二巷二十五號丁○○家中，自稱為臺南市調查站小隊長，姓名則為
    林秋潭，藉口其將於當日下午前往臺北開會，欲購買二套黃金套幣送給臺北長官
    ，但因身上沒錢故先向丁○○預支，丁○○不疑有他隨即交給戊○○二套黃金套
    幣，戊○○臨走前又向丁○○訛騙一千元用於搭車，戊○○得手後則將該二套黃
    金套幣持往明泉當舖及生寶當舖典當得款三千元花用殆盡。
二、案經乙○○、丁○○二人訴由臺南市警察局第五分局報請臺灣台南地方法院檢察
    署檢察官偵查起訴。
    理  由
一、被告戊○○就於上開時、地向乙○○、丁○○二人，分別借得一千元及取走黃金
    套幣典當等情固不否認，惟矢口否認有上開詐欺犯行，辯稱：係向被害人所借，
    嗣後自會歸還云云。惟查右開事實業據被害人乙○○、丁○○就如何為被告所騙
    各節，迭據渠等於警、偵訊及本院審理中指述歷歷在卷可稽，並有被告書與被害
    人丁○○偽稱其為調查局人員林秋潭之紙條一紙存卷可佐。另觀諸被告行騙被害
    人二人之手法，均為冒稱係治安或情治人員，其手段雷同，故被害人所言，應與
    實情相符，而堪採信。再者被告於取得被害人之黃金套幣後，隨即持之前往當鋪
    典當，已經明泉當舖及生寶當舖負責人丙○○、甲○○到庭結證述屬實，另有當
    票影本三紙在卷可稽，故被告果係一時週轉欠靈，自可被害人等借用款項，又何
    需大費週章，借得套幣後再典當花用，是其上開所辯，與經驗法則不符，應不足
    採。再觀諸故被告取得被害人財物，隨即以低價典當得款花用後即避不見面，其
    不法所法之意圖，應堪證明。是本件事證已臻明確，被告犯行洵堪認定。
二、核被告意圖為自己不法之所有，以詐術使人將本人之財物交付，所為係犯刑法第
    三百三十九條第一項之詐欺取財罪。其先後二次犯行，時間緊接，犯罪構成要件
    相同，顯均係基於概括之犯意反覆為之，應依連續犯之規定論以一罪並加重其刑
    。爰審酌被告假冒國家公務員身分詐取人民財物，破壞公務員形象，犯罪所得財
    物尚非價昂，惟一再飾詞辯解，無悔過之心等一切情狀，處如主文所示之刑，以
    資懲儆。
三、據上論斷，應依刑事訴訟法第二百九十九條第一項前段，刑法第五十六條、第三
    百三十九條第一項，罰金罰鍰提高標準條例第一條前段，判決如主文。
中      華      民      國      九十      年      七      月      十二  日
                                  臺灣臺南地方法院刑事第四庭
                                          法  官
右正本證明與原本無異。
如不服本判決，應於判決送達後十日內，向本院提出上訴狀。
                                          書記官
附錄法條刑法
刑法第三百三十九條之一
意圖為自己或第三人不法之所有，以不正方法由收費設備取得他人之物者
，處一年以下有期徒刑、拘役或三千元以下罰金。
以前項方法得財產上不法之利益或使第三人得之者，亦同。


司法院資訊處製作；財團法人民間司法改革基金會備份。
